【裁判字號】    95,訴,955
【裁判日期】    950831
【裁判案由】    毒品危害防制條例
【裁判全文】
臺灣板橋地方法院刑事判決               95年度訴字第955號
公  訴  人  臺灣板橋地方法院檢察署檢察官
被      告  甲○○
                    （現另案於臺灣臺北監獄臺北分監執行）
上列被告因違反毒品危害防制條例案件，經檢察官提起公訴（95
年度毒偵字第1724號）及移送併案審理（95年度毒偵字第2438號
），被告於準備程序認罪，本院以簡式審判程序判決如下：
    主  文
甲○○連續施用第一級毒品，處有期徒刑玖月，扣案之毒品海洛
因鑑驗後淨重零點零肆公克沒收銷燬，盛裝上開毒品海洛因之包
裝壹只、注射針筒陸支、分裝匙壹支均沒收；又施用第二級毒品
，處有期徒刑月。應執行有期徒刑拾月，扣案之毒品海洛因鑑
驗後淨重零點零肆公克沒收銷燬，盛裝上開毒品海洛因之包裝壹
只、注射針筒陸支、分裝匙壹支均沒收。
    事  實
一、甲○○前曾於民國92年間，因施用毒品案件，經檢察官聲請
    法院裁定送觀察、勒戒及強制戒治，至93年1 月20日停止戒
    治付保護管束，於93年6 月30日保護管束期滿執行完畢釋放
    ，並由臺灣臺北地方法院檢察署檢察官以93年度戒毒偵字第
    120 號不起訴處分確定在案。詎其猶不知悔改，於上開觀察
    、勒戒及強制戒治執行完畢後五年內，復基於施用第一級毒
    品海洛因之概括犯意及施用第二級毒品安非他命之犯意，分
    別自94年12月8 日起至95年2 月11日止，在其臺北縣永和市
    ○○路○ 段148 巷7 弄13號603 室、臺北縣永和市○○路73
    號5 樓「香香賓館」508 室等住處，以注射針筒注射方式，
    連續施用第一級毒品海洛因多次；以及於94年12月9 日11時
    7 分許為警採尿前96小時內某時，在其上址永和市○○路住
    處，施用第二級毒品安非他命一次。嗣先後於(一)94年12月9
    日凌晨0 時30分許，在其上址永和市○○路住處為警查獲，
    扣得其所有供施用毒品海洛因使用之毒品海洛因1 包（鑑驗
    後淨重0.04公克，起訴書誤載為「0.09公克」）、注射針筒
    2 支、分裝匙1 支等物，並經警採尿送驗結果，驗有鴉片類
    嗎啡及安非他命類等藥物陽性反應；(二)95年2 月11日晚上9
    時20分許，在其上址香香賓館508 室住處為警查獲，扣得其
    所有供施用毒品海洛因使用之注射針筒4 支，並經警採尿送
    驗結果，驗有鴉片類嗎啡藥物陽性反應，因而查獲其上開施
    用毒品之情。
二、案經臺北縣政府警察局永和分局報請臺灣板橋地方法院檢察
    署檢察官偵查起訴及移送併案審理。
    理  由
一、按除被告所犯為死刑、無期徒刑、最輕本刑為三年以上有期
    徒刑之罪或高等法院管轄第一審案件者外，於第一次審判期
    日前之準備程序進行中，被告先就被訴事實為有罪之陳述時
    ，審判長得告知被告簡式審判程序之旨，並聽取當事人、代
    理人、辯護人及輔佐人之意見後，裁定進行簡式審判程序，
    刑事訴訟法第273 條之1 第1 項定有明文。經核本件被告甲
    ○○所犯係死刑、無期徒刑、最輕本刑為三年以上有期徒刑
    以外之罪，其於準備程序中就被訴事實為有罪之陳述，經法
    官告知簡式審判程序之旨，並聽取公訴人、被告之意見後，
    本院爰依首揭規定，合議裁定由受命法官獨任進行簡式審判
    程序，合先敘明。
二、上揭犯罪事實，業據被告甲○○於本院審理時供認不諱，復
    有其所有之毒品海洛因1 包（鑑驗後淨重0.04公克）、注射
    針筒6 支、分裝匙1 支等物扣案、暨法務部調查局95年7 月
    25日調科壹字第060012172 號鑑定通知書1 紙、臺灣檢驗科
    技股份有限公司出具之被告「濫用藥物尿液檢驗報告」2 紙
    附卷足憑。又被告前曾於92年間，因施用毒品案件，經檢察
    官聲請法院裁定送觀察、勒戒及強制戒治，至93年1 月20日
    停止戒治付保護管束，於93年6 月30日保護管束期滿執行完
    畢釋放，並由臺灣臺北地方法院檢察署檢察官以93年度戒毒
    偵字第120 號不起訴處分確定在案，有上開不起訴處分書及
    臺灣高等法院被告全國前案紀錄表在卷可稽，是被告於觀察
    、勒戒及強制戒治執行完畢後五年內再犯本件施用毒品犯行
    ，罪證明確，堪以認定，應予依法論科。
三、又本件被告行為後，94年1 月7 日修正、刪除之刑法第51條
    （對於有期徒刑合併定應執行刑之上限提高至三十年）、第
    56條（刪除本條連續犯以一罪論之規定）等規定，業於95年
    7 月1 日生效施行，是經依同法第2 條規定綜合比較新舊法
    結果，被告本件所犯之罪，依修正後之上開規定處斷，並無
    有利，自仍應適用其行為時之舊法即94年1 月7 日修正施行
    前之刑法上開規定處斷。是核本件被告上開所為，分別係犯
    毒品危害防制條例第10條第1 項之施用第一級毒品罪、同條
    第2 項之施用第二級毒品罪。被告施用上開毒品前之持有毒
    品行為，應為施用之高度行為所吸收，均不另論罪。又其多
    次施用上開第一級毒品海洛因之行為，時間密接，犯罪構成
    要件相同，顯均係基於概括犯意反覆為之，應依連續犯規定
    論以一罪，並加重其刑。公訴意旨就移送併案審理被告所犯
    施用毒品部分，雖未敘及，惟該部分與起訴有罪之犯罪事實
    有連續犯之裁判上一罪關係，應為起訴效力所及，本院自得
    併予審究，附此敘明。又被告所犯上開二罪，犯意各別，行
    為互殊，所犯罪名不同，應予分論併罰。爰審酌被告素行、
    對社會之危害、不知悔改再犯施用毒品之情、施用各級毒品
    情節及其犯罪後坦承之態度等一切情狀，各量處如主文所示
    之刑，並定其應執行之刑，以資懲儆。扣案之毒品海洛因鑑
    驗後淨重0.04公克，係查獲之毒品，依毒品危害防制條例第
    18條第1 項前段規定，不問屬於犯人與否，應予沒收銷燬；
    至扣案之盛裝上開毒品海洛因之包裝袋1 只、注射針筒6 支
    、分裝匙1 支等物，則均係被告所有供犯施用毒品海洛因所
    用之物，業據被告供明在卷，惟尚非製造專供施用毒品使用
    ，故非屬毒品害防制條例第18條第1 項前段規定之「專供施
    用毒品之器具」，應另依修正前之刑法第38條第1 項第2 款
    規定，就其所犯之罪，併予宣告沒收。
據上論斷，應依刑事訴訟法第273 條之1 第1 項、第299 條第1
項前段，毒品危害防制條例第10條第1 項、第2 項、第18條第1
項前段、第23條第2 項，刑法第2 條第1 項前段、第11條前段、
修正前之刑法第56條、第51條第5 款、第38條第1 項第2 款，判
決如主文。
本案經檢察官靳開聖到庭執行職務。
中    華    民    國    95    年    8     月    31    日
                      刑事第六庭  法  官  彭  全  曄
以上正本證明與原本無異。
如不服本判決應於送達後10日內向本院提出上訴狀。
                                  書記官  吳  詩  琳
中    華    民    國    95    年    8     月    31    日
附錄本案論罪科刑法條全文：
毒品危害防制條例第10條
施用第一級毒品者，處 6 月以上 5 年以下有期徒刑。
施用第二級毒品者，處 3 年以下有期徒刑。


司法院資訊處製作；財團法人民間司法改革基金會備份。
